en: Kuri-Shoshu
xx: Kuri-Shoshu

en: Mirin
xx: Mirin
ar: ميرين
bn: মিরিন
cv: Мирин
el: Μιρίν
eo: Mirinoj
fa: میرین, چاشنی
he: מירין
hi: मीरीन
hy: Միրին
ja: みりん
ko: 미림
ml: മിറിൻ
pa: ਮੀਰੀਨ
ru: Мирин
th: มิริง
uk: Мірін
ur: میرین
zh: 味醂

en: Hon mirin, True mirin, Authentic mirin
xx: Hon mirin
ja: 本みりん

en: Shio mirin, Salt mirin
xx: Shio mirin
ja: 塩みりん

en: Shin mirin, Mirin-fu chomiryo, New mirin, Mirin-like seasoning
xx: Shin mirin, Mirin-fu chomiryo
ja: 新みりん, みりん風調味料, みりん風味調味料, 新味料

en: Beers, Beer
af: bier
an: Biera
ar: بيرة
az: Pivə
be: Піва
bg: бира
bn: বিয়ার
bo: སྦི་རག
br: Bier
bs: Pivo
ca: Cervesa
cs: pivo
cv: Сăра
cy: Cwrw
cz: Pivo
da: øl
de: Biere, Bier
el: μπύρα
eo: biero
es: Cervezas
et: õlu
eu: garagardo
fa: آبجو
fi: olut
fj: Bia
fo: Øl
fr: Bières
ga: Beoir
gd: Leann
gl: Cervexa
gv: Lhune
he: בירה
hi: बियर
hr: piva, pivo
ht: Byè
hu: Sörök, Sör
hy: Գարեջուր
ia: bira
id: Bir
io: biro
is: bjór
it: Birre
ja: ビール
jv: Bir
ka: ლუდი
kk: Сыра
ko: 맥주
lt: Alus
nb: øl
nl: Bieren, Bier
nn: Øl
pl: Piwa, Piwo
pt: Cervejas
ro: Beri, Bere
rs: Pivo
ru: пиво
se: Vuola
sl: piva, pivo
sv: Öler, Öl
tr: Bira
zh: 啤酒

en: Packaged beers, Beers in a package, Packed beers
xx: Packaged beers
lt: Supakuotas alus, Alus pakuotėje, Alus dėžėje
pt: Cervejas embaladas, cervejas em pacote

en: Ales, Ale
xx: Ales, Ale
lt: Elis
zh: 艾尔啤酒

en: Pale ales, Pale ale
xx: Pale ales

ca: Cervesa IPA, IPA
xx: India Pale Ale (IPA), IPA, IPA ales, India pale ale, India pale ales
en: India Pale Ale (IPA), IPA, IPA ales, India pale ale, India pale ales
es: Cerveza IPA
fr: Bières IPA, Bieres IPA, Bière ipa

en: Amber IPA
xx: Amber IPA
pt: Âmbar IPA
zh: 琥珀色印度淡色艾尔啤酒

en: American-style IPA, American IPA
xx: American-style IPA, American IPA
lt: Amerikietiškas IPA
pt: IPA estilo americano
zh: 美式 IPA 啤酒

en: Cornish IPA
xx: Cornish IPA
pt: IPA da cornualha

en: Citra IPA
xx: Citra IPA

en: Double IPA, Imperial IPA, Extra IPA, DIPA
xx: Double IPA, Imperial IPA, Extra IPA, DIPA

en: East Coast IPA, East IPA
xx: East Coast IPA, East IPA
pt: Costa leste ipa, leste ipa

en: Hurricane IPA, Tornado IPA
xx: Hurricane IPA, Tornado IPA

en: Hazy IPA
xx: Hazy IPA

en: New England IPA, NEIPA
xx: New England IPA, NEIPA
pt: Nova Inglaterra IPA

en: Sour IPA
xx: Sour IPA
pt: IPA azeda